# 难道国内合并准则不能确认廉价收购溢利么？

提问人：wufaxian 时间：2019-09-15 15:33:41
（二）将调整后的所有者权益项目（只涉及 “资本公积”）与长期股权投资进行抵销（抵权益）借：股本（实收资本）　　资本公积（调整后的金额）
其他综合收益　　盈余公积　　未分配利润　　商誉（借方差额）
贷：长期股权投资　　　少数股东权益　　　盈余公积、未分配利润（贷方差额）【特别提示】如果抵销分录出现贷方差额，由于母公司购买日不编制合并利润表，故不能计入利润表项目的营业外收入。
———————请看上方最后一行文字。为什么母公司购买日不编制合并利润表？
难道购买价低于子公司可辨认资产负债公允价值，国内准则都不能在利润表确认廉价收购溢利？

回答人：chenyiwei
这只是编制购买日合并资产负债表时的处理，当然是将贷方差额直接调整合并报表层面的留存收益。如果百年之购买日所属年度的完整合并报表，则贷方差额还是通过合并利润表（营业外收入）影响合并留存收益。